【裁判字號】    95,破抗,27
【裁判日期】    950630
【裁判案由】    破產宣告
【裁判全文】
臺灣高等法院民事裁定                  95年度破抗字第27號
    抗  告  人  煒盛鋼製品股份有限公司
                            樓.
    法定代理人  甲○○
    代  理  人  黃忠律師
上列抗告人因破產宣告事件，對於中華民國95年3月30日臺灣臺
北地方法院95年度破字第43號裁定提起抗告，本院裁定如左：
      主  文
抗告駁回。
抗告程序費用由抗告人負擔。
    理  由
一、抗告人主張：其公司因經營不善負債壘壘，顯已無法清償債
    務，爰聲請宣告破產等語。原法院以依抗告人提出之債權人
    清冊，其財產僅有現金新台幣（以下同）1,2 00,000元，但
    積欠之稅款已達 14，242,764元，一般債權人已無法受清償
    ，無宣告破產實益為由而駁回其聲請。抗告人再以依破產法
    第57條、第58條，並無以破產無實益而得不宣告破產之規定
    ，而本件破產債權僅有大筆現金，事件單純，無不動產需拍
    賣，亦無訟爭費用需支出，應足以支付微薄財團費用，剩餘
    大部分應可供債權人分配得受公平受償，至於稅捐債權雖屬
    優先，但破產法第97條所規定之財團費用及財團債務，更比
    該稅捐債權優先，應無不能支付財團費用而不能宣告破產之
    情事，甚且分配之有無、多寡等情均不影響破產之成立等語
    ，指摘原裁定不當，聲明廢棄。
二、按對當事人或利害關係人所聲請之事項，經確定裁定駁回者
    ，該當事人或利害關係人得否再為聲請，法律固未明文，然
    裁定已經確定，除依民事訴訟法第 507條準用第496條第1項
    或第 497條之規定聲請再審外，不容以其他之方法聲明不服
    （最高法院34年聲字第263號判例參照），故於無新生事由
    下，如許當事人或利害關係人就其經法院以確定裁定駁回聲
    請之事項，不依再審程序救濟，而就為同一內容再次聲請，
    法院竟得為反於前確定裁定內容之裁判，無異賦與當事人一
    再聲請求取有利於己之裁判之權利，顯與上開法律意旨不符
    。本件抗告人曾以同一事由，聲請原法院宣告破產，經原法
    院以94年度破字第18裁定駁回抗告人之聲請，抗告人不服，
    對該裁定提起抗告及再抗告，經本院94年度抗字第1291號裁
    定、最高法院 94年度台抗字第918號裁定駁回其抗告、再抗
    告，有該最高法院裁定在卷可按。茲抗告人未證明有新生事
    由存在，以同一事由為相同內容之聲請，經原法院駁回後，
    仍執前詞，指摘原裁定不當，聲明廢棄，為無理由，應予駁
    回。
四、據上論結，本件抗告為無理由，爰裁定如主文。
中    華    民    國    95    年    6     月    30    日
                  民事第九庭審判長法  官   黃熙嫣
                                  法  官   李昆曄
                                  法  官   呂太郎
正本係照原本作成。
本裁定除以適用法規顯有錯誤為理由，並經本院許可外，不得再
抗告。如提起再抗告，應於收受後10日內委任律師為訴訟代理人
向本院提出再抗告狀。並繳納再抗告費新台幣一千元。
中    華    民    國    95    年    7     月    3     日
                                  書記官   黃千鶴


司法院資訊處製作；財團法人民間司法改革基金會備份。
